# 有关合并报表未实现利润的后续会计处理

提问人：raingstar 时间：2012-01-29 16:39:01
集团内企业内部有关联交易，其实未实现利润好算，但抵减存货后会导致存货账面价值与税法上不一致，由于采用的是新会计准则，需要确认递延所得税资产。
话说这也不是很难，关键是确认递延所得税资产所适用的所得税税率难倒了我。
因为高新技术企业和免税企业的存在使得这个问题复杂了，到底应该是用销售方的所得税税率计算递延所得税资产还是采购方的税率计算？求大仙指教！！！

回答人：chenyiwei
确认因合并报表中被抵销的内部交易未实现损益导致的递延所得税资产，应当依据在内部交易中处于买方地位的法人的税率和纳税状况，因为最终的节税效应是在买方体现出来的。请参阅《计学撮要》第 253 ～ 256 页的问答。